【裁判字號】    90,易,516
【裁判日期】    901210
【裁判案由】    恐嚇
【裁判全文】
臺灣花蓮地方法院刑事判決                            九十年度易字第五一六號
    公  訴  人  臺灣花蓮地方法院檢察署檢察官
    被      告  乙○○
右列被告因恐嚇危害安全案件，經檢察官提起公訴（九十年度偵字第一六九四號），
本院判決如左：
    主  文
乙○○以加害生命之事，恐嚇他人，致生危害於安全，處罰金參仟元，如易服勞役以
參佰元折算壹日。緩刑貳年。
    事  實
一、乙○○與丁○○間，素有怨隙，於民國九十年二月十七日十九時許，在花蓮縣吉
    安鄉黃昏市場秀巒服飾店旁，對丁○○以台語恐嚇稱「要給你死，你還敢來」「
    小心點」等語，致丁○○心生畏懼，致生危害其生命之安全。
二、案經丁○○訴由花蓮縣警察局吉安分局報請臺灣花蓮地方法院檢察署檢察官偵查
    起訴。
    理  由
一、訊據被告乙○○坦承於右揭時地見到告訴人丁○○，惟否認有右揭恐嚇情事，以
    伊見告訴人騎機車，戴安全帽至伊女友店門口猛按喇叭，還以台語罵伊「看啥曉
    ，不像人，還敢來」等語，伊女友將伊拉開，未理會告訴人。而証人丙○○當時
    並不在場，其作偽証云云置辯。經查：
(一)、告訴人丁○○指訴，那天是被告故意挑釁，被告站在店門口瞪我，我本來要出去
    理論，但我妹妹阻止並拉我進入店內，後來我要回家時，被告大聲說「要給你死
    你還敢來，瘋子」等恐嚇我，我叫我妹妹叫議員及報警，被告並在派出所警員前
    說，要你死等語。証人丙○○証稱：我和我姐姐在看衣服，被告在瞪我姐姐，我
    就拉我姐姐進去，之後要回家時，被告在秀戀服飾店斜前面，快近蛋糕店處，被
    告在周慧玲店前罵我姐姐，之後二者就吵起來，我們就請議員過來處理，我沒有
    跟過去事務所，只丁○○跟過去事務所，後來我知道有警察來過，我就先拿菜回
    家再到派出所，我到派出所時他們二人都已在派出所。我確時有在現場並聽到被
    告對我姐姐講前面那些話．．．等語。丙○○並當庭將現場各人所站立之相關位
    置繪簡圖附卷足憑，苟丙○○當時不在現場，其亦無法將各人之相關位置繪製正
    確。再丙○○於警訊、偵查中之証述亦一貫之，應可採信。被告所辯，丙○○不
    在場云云，即非可採。
(二)  至於証人即被告之同居女友周慧玲所証，被告沒有恫嚇丁○○，當時約七時，丁○○從後面騎機車過來載著安全帽猛按喇叭並罵被告。丁○○在罵我們，我就拉
    被告走開，證人丁○○罵被告「不是人，還敢來，要給你沒頭路，要給你死的很
    難看」。我就拉被告到二十公尺外的事務所，丁○○一路罵跟過來等情。查周女
    係被告之同居女友，亦經被告當庭承認，且其於警訊中直稱呼，周女係其太太（
    見警卷第五頁）。則周女既與被告有形同夫妻間之關係，其所為之証詞，被告並
    無恫嚇丁○○云云，難免偏頗迴護被告，難以採信。至於丁○○是否有罵被告「
    不是人，還敢來，要給你沒頭路，要給你死的很難看」。因非關被告之犯行，本
    院不予論斷。綜上，被告辯稱未恐嚇告訴人云云，無非飾卸之詞，不足採信，本
    件事証明確，被告犯行洵堪認定。
二、核被告所為，係犯刑法第三百零五條以加害生命之事，恐嚇他人，致生危害於安
    全罪。爰審酌被告未曾受有罪刑之宣告，素行尚佳，惟其與告訴人素有積怨之犯
    罪之動機、目的，使用之手段，所生對告訴人之危險，及犯罪後尚無悔意等一切
    情狀，量處如主文所示之刑，並諭知易服勞役之折算標準。又被告未曾受有期徒
    刑以上刑之宣告，有台灣高等法院被告全國前案紀錄表可考，本院認被告因一時
  失慮，偶罹刑典，經此刑之宣告後，應知警惕而無再犯之虞，本院因認暫不執行
    其刑為當，予以宣告緩刑二年，以勵來茲而啟自新。
三、至於告訴人丁○○經本院傳訊及具狀述及，被告於當日在秀巒服飾店旁恫嚇「要
    給你死，你還敢來」等語，後至吉安派出所訊問時，被告在警員及議員之面前，
    亦再口出恫語「要給你死」云云，並舉出証人即其妹妹丙○○、及另一証人甲○○為証。經查：証人丙○○經本院傳訊，雖有証陳，被告在吉安派出所時，有說
    「要給你死」好幾次。惟証人甲○○証稱：謝先生說他朋友有事在派出所要處理
    ，邀我一起過去，我才和謝先生一起到派出所，到派出所時，有看到一群人在大
    小聲，但不知在吵什麼，後來他們走出貴賓室，在辦公桌附近時還在吵，有聽到
    「要告」的話，因我本來就不認識他們，當時我確認當庭這位丁○○有在場，但
    庭上男的這位，則沒有什麼印象等語。準此，甲○○並無聽到被告對告訴人之恐
    嚇之語。即不能單以與被告有至親關係之証人丙○○之証詞，即推斷被告在吉安
    派出所，亦有前述之恐嚇之語，尚難認定被告此部分之犯行為真正，而此部分檢
    察官並未起訴，附此敘明即可。
據上論斷，應依刑事訴訟法第二百九十九條第一項前段，刑法第三百零五條、第四十
二條第二項、第七十四條第一款，罰金罰鍰提高標準條例第一條前段、第二條，判決
如主文。
本案經檢察官李子春到庭執行職務。
中      華      民      國    九十        年      十二     月     十    日
                              臺灣花蓮地方法院刑事庭
                                  法  官  林  秀  鳳
右正本證明與原本無異。
如對本判決不服，應於送達後十日內，向本院提出上訴狀。（應抄附繕本）告訴人或
被害人如對於本判決不服者，應具備理由請求檢察官上訴，其上訴期間之計算係以檢
察官收受判決正本之日期為準。
                                  法院書記官
中      華      民      國    九十        年      十二     月    十二   日
附錄本判決論罪之法律條文：
刑法第三百零五條：
以加害生命、身體、自由、名譽、財產之事恐嚇他人，致生危害於安全者，處二年以
下有期徒刑、拘役或三百元以下罰金。


司法院資訊處製作；財團法人民間司法改革基金會備份。
